【裁判字號】    99,苗交簡,804
【裁判日期】    991228
【裁判案由】    公共危險
【裁判全文】
臺灣苗栗地方法院刑事判決          99年度苗交簡字第804號
聲  請  人  臺灣苗栗地方法院檢察署檢察官
被      告  江應忠
            羅志輝
            邱德豪
上列被告等因公共危險案件，經檢察官聲請以簡易判決處刑（99
年度少連偵字第47號），本院判決如下：
    主  文
江應忠共同犯妨害公眾往來安全罪，處拘役伍拾日，如易科罰金
，以新臺幣壹仟元折算壹日。
羅志輝共同犯妨害公眾往來安全罪，處拘役伍拾日，如易科罰金
，以新臺幣壹仟元折算壹日。
邱德豪共同犯妨害公眾往來安全罪，累犯，處有期徒刑參月，如
易科罰金，以新臺幣壹仟元折算壹日。
    犯罪事實及理由
一、本件除將犯罪事實欄補充記載「邱德豪前因違反職役職責罪
    ，經國防部北部軍事法院96訴字第133 號判決有期徒刑3 年
    確定，於民國98年9 月25日縮短刑期假釋出監付保護管束，
    於99年4 月18日保護管束期滿，所餘刑期視為執行完畢」外
    ，其餘犯罪事實及證據均引用檢察官聲請簡易判決處刑書之
    記載（如附件）。
二、論罪科刑：
（一）按刑法第185 條第1 項所規定致生往來之危險，固屬具體
      危險犯，但此所謂具體危險，係指客觀上業已具備公眾往
      來之危險狀態為已足，不以已經發生實害之結果為必要（
      最高法院85年度台上字第5706號判決意旨可資參照）。被
      告等在苗栗縣警察局北苗派出所前之為公路上來回逆向高
      速飆車，復再轉往苗栗縣警察局之府前路段，佔用快車道
      併排高速飆車，以此方法致生往來之危險，核被告所為，
      係犯刑法第185條第1項之妨害公眾往來安全罪。
（二）被告與不詳之成年人間，就上開犯罪事實，均具有犯意之
      聯絡與行為之分擔，均為共同正犯。
（三）爰審酌被告等本次之行為，對於社會安全與公共秩序之破
      壞嚴重，對道路交通往來之安全危害，亦生嚴重危害，併
      參酌被告生活狀況、智識程度及犯後坦承犯行等一切情狀
      ，量處如主文所示之刑，併諭知易科罰金之折算標準。
三、應適用法條：
（一）刑事訴訟法第449 條第1 項前段、第454 條第2 項。
（二）刑法第185條第1項、第28條、第47條、第41條第1項前段
      。
（三）刑法施行法第1 條之1 。
四、如不服本判決，應於判決送達後10日內向本院提出上訴狀（
    應附繕本），上訴於本院合議庭。
中    華    民    國    99    年    12    月    28    日
                  苗栗簡易庭  法  官  周靜妮
以上正本證明與原本無異。
如不服本判決應於收受判決後10日內向本院提出上訴書狀，並應
應敘述具體理由。其未敘述上訴理由者，應於上訴期間屆滿後20
日內向本院補提理由書( 均須按他造當事人之人數附繕本) 「切
勿逕送上級法院」。告訴人或被害人如對本判決不服者，應具備
理由請求檢察官上訴，其上訴期間之計算係以檢察官收受判決正
本之日期為準。
                              書記官  巫穎
中    華    民    國    99    年    12    月    28    日
附錄本判決論罪科刑法條：
中華民國刑法第185 條第1 項
損壞或壅塞陸路、水路、橋樑或其他公眾往來之設備或以他法致
生往來之危險者，處5 年以下有期徒刑，拘役或5 百元以下罰金
。
附件：
臺灣苗栗地方法院檢察署檢察官聲請簡易判決處刑書
                                    99年度少連偵字第47號
    被      告  江應忠  男  25歲（民國○○年○月○○日生）
                        住苗栗縣苗栗市○○里○○鄰○○路93
                          號
                        國民身分證統一編號：Ｚ000000000號
                羅志輝  男  18歲（民國○○年○月○○日生）
                        住苗栗縣頭屋鄉○○村○○鄰○○街97
                          號
                        國民身分證統一編號：Ｚ000000000號
                邱德豪  男  25歲（民國○○年○月○○日生）
                        住苗栗縣公館鄉鶴山村2鄰鶴山40號
                        國民身分證統一編號：Ｚ000000000號
上列被告等因公共危險案件，業經偵查終結，認為宜以簡易判決
處刑，茲將犯罪事實及證據並所犯法條分敘如下：
            犯罪事實
一、江應忠夥同羅志輝、邱德豪及羅○○等另6名少年（年籍詳
    卷，業經警報告臺灣苗栗地方法院少年法庭審理），明知在
    市區道路逆向及佔用快車道併排高速飆車，將導致該道路上
    其他人車產生危險，竟因不滿苗栗縣警察局之警察，而共同
    基於以他法致生往來危險之犯意聯絡，於民國99年10月3日
    凌晨1時30分許，由江應忠騎乘833-ELT號機車、羅志輝騎乘
    007-DMR號機車、邱德豪騎乘HRI-646號機車，連同少年共騎
    乘7台機車，在苗栗縣警察局北苗派出所前之為公路上來回
    逆向高速飆車，復於同日凌晨1時40分許，再轉往苗栗縣警
    察局之府前路段，佔用快車道併排高速飆車，以此方法致生
    往來之危險。
二、案經苗栗縣警察局苗栗分局報告偵辦。
            證據並所犯法條
一、依下列證據，被告所涉公共危險犯行可堪認定：
（一）被告江應忠警詢及偵查之自白。
（二）被告羅志輝警詢之自白。
（三）被告邱德豪警詢及偵查之自白。
（四）羅○○等6名少年警詢之供
（五）苗栗縣警察局北苗派出所副所長劉漢雄之職務報告。
（六）路口監視畫面翻拍照片。
二、所犯法條：核被告等人所為，係犯刑法第185條第1項後段之
    以他法致生往來危險罪嫌。
三、依刑事訴訟法第451條第1項聲請逕以簡易判決處刑。
    此    致
臺灣苗栗地方法院
中    華    民    國    99    年    11    月    30    日
                              檢  察  官  洪清秀
本件證明與原本無異
中    華    民    國    99    年    12    月    8     日
                              書 記 官   陳美蘭

司法院資訊處製作；財團法人民間司法改革基金會備份。
